臺灣臺中地方法院刑事判決　　　　　　　96年度訴字第2302號
公　訴　人　臺灣臺中地方法院檢察署檢察官
被　　　告　乙○○
　　　　　　　　　　（現於臺灣臺中看守所羈押中）
選任辯護人　張淑琪律師
上列被告因毒品危害防制條例案件，經檢察官提起公訴（九十六
年度偵字第一二一一七號），本院判決如下：
    主    文
乙○○販賣第一級毒品，累犯，處無期徒刑，褫奪公權終身，扣
案如附表三編號一所示之海洛因拾伍包（合計淨重伍拾點捌柒
公克、空包裝總重拾貳點貳公克），沒收銷燬之，扣案如附表
三編號三至五所示之物，均沒收，未扣案如附表一「所得財物」
欄所示因販賣第一級毒品海洛因所得之財物，均沒收之，如全部
或一部不能沒收時，以其財產抵償之。又販賣第二級毒品，累犯
，處有期徒刑捌年，扣案如附表三編號二所示之甲基安非他命共
拾包（驗前總毛重拾柒點零壹公克、包裝塑膠袋總重肆點壹
陸公克），沒收銷燬之，扣案如附表三編號三至五所示之物，均
沒收，未扣案如附表二「所得財物」欄所示因販賣第二級毒品甲
基安非他命所得之財物，均沒收之，如全部或一部不能沒收時，
以其財產抵償之。應執行無期徒刑，褫奪公權終身，扣案如附表
三編號一所示之海洛因拾伍包（合計淨重伍拾點捌柒公克、空
包裝總重拾貳點貳公克）、附表三編號二所示之甲基安非他命
共拾包（驗前總毛重拾柒點零壹公克、包裝塑膠袋總重肆點
壹陸公克），均沒收銷燬之，扣案如附表三編號三至五所示之物
，均沒收，未扣案如附表一、二「所得財物」欄所示因販賣第一
級毒品海洛因及第二級毒品甲基安非他命所得之財物，均沒收之
，如全部或一部不能沒收時，均以其財產抵償之。
    犯罪事實
一、乙○○前因違反毒品危害防制條例等案件，經最高法院及臺
    灣高等法院臺中分院分別判處有期徒刑十月、六月、十月，
    復經臺灣高等法院臺中分院裁定應執行有期徒刑一年十月確
    定，送監執行，於民國九十五年十月十七日縮刑期滿執行完
    畢。詎乙○○不知悔改，竟意圖營利，基於販賣第一級毒品
    海洛因之犯意，自九十六年二月間某日某時起至同年五月十
    二日前某日某時止，於附表一所示之時間，以其所持有之電
    話號碼0000000000號行動電話作為其販毒聯絡工
    具，俟如附表一所示「販賣對象」欄所載戊○○、己○○等
    欲購買毒品海洛因之人分別以所持有之電話號碼00000
    00000、0000000000號（上二支均為戊○○
    所有）、0000000000號（己○○所有）之行動電
    話撥打乙○○前開行動電話約定所購買海洛因之數量及金額
    後，約定在如附表一所示之地點，以每次新臺幣（下同）一
    千元之價格，販賣交付予如附表一所示「販賣對象」欄所載
    之人多次（販賣海洛因之時間、地點、數量、次數及販賣所
    得詳見附表一所示）。其另意圖營利，基於販賣第二級毒品
    甲基安非他命之犯意，於附表二所示之時間，以其所持有之
    電話號碼0000000000、0000000000號
    行動電話作為其販毒聯絡工具，俟庚○○以其所有之電話號
    碼0000000000號行動電話撥打乙○○前開行動電
    話約定所購買海洛因之數量及金額後，約定在如附表二所示
    之地點，以每次新臺幣（下同）一千元之價格，販賣交付第
    二級毒品甲基安非他命予庚○○多次，（販賣甲基安非他命
    之時間、地點、數量、次數及販賣所得詳見附表二所示）。
    嗣經警於九十六年五月十二日十七時二十分，在臺中市○○○○街一○七號蜜雪兒汽車旅館查獲，並扣得附表三編號一
    所示之第一級毒品海洛因三十五包（合計淨重五○‧八七公
    克、空包裝總重一二‧三二公克）、附表三編號二所示之第
    二級毒品甲基安非他命共十三包（驗前總毛重三七‧○一公
    克、包裝塑膠袋總重四‧一六公克）、附表三編號三所示乙○○所有供其秤重分裝販賣第一、二級毒品所用之電子秤一
    台、附表三編號四、五所示乙○○所有分供其作為販賣第一
    、二級毒品聯絡所用之行動電話二具及附表三編號六至九所
    示之物。
二、案經臺中市警察局報請臺灣臺中地方法院檢察署檢察官偵查
    起訴。
    理    由
一、證據能力之說明：
  (一)按檢察官職司追訴犯罪，就審判程序之訴訟構造言，檢察官
    係屬與被告對立之當事人一方，偵查中對被告以外之人所為
    之偵查筆錄，或被告以外之人向檢察官所提之書面陳述，性
    質上均屬傳聞證據。在理論上。如未予被告反對詰問、適當
    辯解之機會，一律准其為證據，似有違當事人進行主義之精
    神，對被告之防禦權亦有所妨礙；然而現階段刑事訴訟法規
    定檢察官代表國家偵查犯罪、實施公訴，必須對於被告之犯
    罪事實負舉證之責，依法其有訊問被告、證人及鑑定人之權
    ，證人、鑑定人且須具結，而實務運作時，偵查中檢察官向
    被告以外之人所取得之陳述，原則上均能遵守法律規定，不
    致違法取供，其可信性極高，為兼顧理論與實務，乃於修正
    刑事訴訟法時，增列第一百五十九條之一第二項，明定被告
    以外之人（含被害人、證人等）於偵查中向檢察官所為陳述
    ，除顯有不可信之情況外，得為證據（最高法院九十五年度
    臺上字第一○四四號判決參照）；復按刑事訴訟法第一百五
    十九條之一第二項，明定被告以外之人於偵查中向檢察官所
    為陳述，除顯有不可信之情況外，得為證據。所為「不可信
    之情況」，由法院審酌被告以外之人於陳述時之外在環境及
    情況而為判斷。而被告以外之人於偵查時，是否與被告對質
    ，與其陳述時之外在環境並無必然之關聯，自不得以偵查中
    未經被告詰問，逕認該陳述無證據能力。至該等陳述與事實
    是否相符，要屬證據證明力之問題，與證據能力之有無，不
    容混淆（最高法院九十四年度臺上字第七一三二號判決、九
    十五年度臺上字第一五八五號判決參照）；又證人於檢察官
    偵查中所為之陳述，審酌該陳述作成之客觀條件及環境，認
    其心理狀態健全，並無受到脅迫、利誘或詐欺，自非顯有不
    可信之情形，依刑事訴訟法第一百五十九條之一第二項之規
    定，亦得為證據（最高法院九十五年度臺上字第九三四號判
    決參照）。查證人己○○於檢察官偵查中已具結陳述，且其
    於檢察官偵查中為陳述時應答無誤，且參以證人己○○就其
    於檢察官訊問時供陳其將被告行動電話號碼儲存於其所有之
    行動電話，係看行動電話始知被告之行動電話號碼，且係員
    警丙○○接獲證人己○○撥打被告電話號碼0000000
    000號行動電話向被告購買毒品，順勢告知證人己○○地
    址而令證人己○○自行到被告被查獲地點查獲，核與證人丙○○所證述查獲證人己○○之情形相符，且證人己○○於檢
    察官偵查中，就其與被告交易毒品之金額、時間、次數、地
    點均陳述無誤，並明確表示其於警詢所述均屬實，足見其並
    無受到脅迫、利誘或詐欺之情形，亦於檢察官偵查中結證明
    確，且證人己○○自承有施用毒品之行為，足見證人己○○
    於警詢及檢察官偵查中所為具結之證詞，非顯有不可信之情
    形，是證人己○○於警詢及檢察官偵查中之審判外陳述，有
    證據能力，合先敘明。
  (二)按被告以外之人於審判中有所在不明而傳喚不到之情形者，
    其於檢察事務官、司法警察官或司法警察調查中所為之陳述
    ，經證明具有可信之特別情況，且為證明犯罪事實之存否所
    必要者，得為證據，刑事訴訟法第一百五十九條之三第三款
    亦定有明文，查證人庚○○於本院審理時經二次傳喚均未到
    庭，且查，證人庚○○於檢察官偵查中即係寄存送達於臺中
    市警察局第五分局北屯派出所，本院二次傳喚證人庚○○傳
    票之送達證書亦均係寄存送達，且證人庚○○均未曾至寄存
    處所臺中市警察局第五分局北屯派出所領取傳票，又證人庚○○供陳被告係其舅公等語明確，並有全戶簿冊影像資料查
    尋結果一份在卷足參，是證人庚○○確係被告之親屬無誤，
    惟被告或選任辯護人均無從連繫或自行帶同證人庚○○到庭
    應訊，顯見證人庚○○之住居地址僅係供通訊連絡用，而確
    無居住於設址之住居所甚明，其確係所在不明而傳喚不到，
    又證人庚○○係員警丙○○接獲證人庚○○撥打被告電話號
    碼0000000000號行動電話向被告購買毒品時，順
    勢告知證人庚○○碰面之「蜜雪兒汽車旅館」地址而令證人
    庚○○自行到被告被查獲地點查獲，亦據證人丙○○於本院
    審理時證述明確，且證人己○○於警詢，就其與被告之關係
    、交易毒品之種類、金額、時間、次數、地點均陳述無誤，
    並明確表示其於警詢所述均屬實，足見其並無受到脅迫、利
    誘或詐欺之情形，且所述亦確有可信之情狀。揭諸上開法律
    規定及說明，應認證人庚○○於警詢時所為之陳述，有證據
    能力，併予敘明。
  (三)又按被告以外之人於檢察事務官、司法警察官或司法警察調
    查中所為之陳述，與審判中不符時，其先前之陳述具有較可
    信之特別情況，且為證明犯罪事實存否所必要者，得為證據
    。刑事訴訟法第一百五十九條之二定有明文。又該條所謂「
    具有較可信之特別情況」，係指證人於司法警察調查中所為
    之陳述，與審判中不符，而其先前之陳述，從客觀上之環境
    或條件等情況加以觀察，有足以取代審判中交互詰問之可信
    性保證者而言。證人所為之先前陳述，相較於審判中之陳述
    ，是否具有更可信之特別情況，應依其陳述時外部之客觀情
    況；而所謂「顯有不可信」、「相對特別可信性」、「絕對
    特別可信性」，係指陳述是否出於供述者之真意、有無違法
    取供情事之信用性而言，故應就偵查或調查筆錄製作之原因
    、過程及其功能等加以觀察其信性，據以判斷該傳聞證據是
    否有顯不可信或有特別可信之情況而例外具有證據能力，並
    非對其陳述內容之證明力如何加以論斷，二者層次不同，不
    容混淆（最高法院九十四年度臺上字第六二九號判決、九十
    四年度臺上字第七一三二號判決參照）。查：
  (1)證人戊○○於警詢時所述向被告購買毒品之陳述，均屬證明
    本件犯罪事實存否所必要，而具有必要性無疑。
  (2)又本件證人戊○○之警詢筆錄製作之原因係出於其於九十六
    年五月十二日為警在前揭臺中市○○○○街一○七號蜜雪兒
    汽車旅館查獲被告後，接獲證人戊○○撥打予被告之電話後
    聯絡證人戊○○到場而查獲並製作之警詢筆錄，且證人戊○○於檢察官偵查中表示警詢筆錄確係其所為之陳述等語益見
    證人戊○○於警詢時所為陳述，確係為其自由意志下所為任
    意性之陳述甚明。
  (3)證人戊○○於本院檢察官偵查中及本院審理時雖證稱：其係
    向綽號「大哥」的朋友拿海洛因，該綽號「大哥」之人並非
    被告，其都是用電話號碼0000000000號及000
    0000000號行動電話撥打給「大哥」之人的行動秘書
    ，「大哥」之電話號碼其存在手機內其不知道，「大哥」之
    後會回撥給其，叫其何時到何處見面，其於警詢當時並不知
    何人為被告乙○○，其撥打被告所有之電話號碼00000
    00000號行動電話，是「大哥」說透過這支電話請被告
    幫其轉達，有時候是打這支電話跟「大哥」聊天，查獲當天
    ，其是要找「大哥」拿海洛因云云。惟證人戊○○於警詢係
    供陳：查獲當日其係與其妻洪玉蓮前往臺中市北區○○○○
    街一○七號「蜜雪兒汽車旅館」七○二房向綽號「阿兄」購
    買第一級毒品海洛因為警查獲，其向「阿兄」之人總共購買
    六次，其只知道當時綽號「阿兄」，現才知道「阿兄」之姓
    名，應該是他（即被告乙○○），其每次購買一千元（重量
    不詳、一小包），其都是以其所有電話號碼0000000
    000號及0000000000號行動電話撥打電話號碼
    0000000000號行動電話聯絡，查獲當日其要購買
    第一級毒品海洛因一千元，但到現場後被告已經被警方查獲
    ，其每次交易地點不一定，有時在路口等語明確，均未曾言
    及係請被告代為聯絡綽號「大哥」之人一事，且證人於本院
    審理時先證稱：「問：（提示臺中市警察局警詢卷第13-15
    頁，證人戊○○之警詢筆錄）你說你有向乙○○購買六次毒
    品，每次一小包，壹仟元，用手機聯絡，為何與今日證述不
    同？答：除了乙○○部分之外，其餘都實在，當時我並不知
    道誰是乙○○。」、「問：你剛才說你在案發之前不認識乙○○，後來又說你看到乙○○跟『大哥』在一起，為何前後
    供述不同？答：我今天才認識他（改稱我是今天才認出他是
    跟『大哥』在一起的人）。」等語，就其於案發之前是否認
    識被告，前後所述不一，即屬有疑，且與被告所述係因工作
    上之關係以電話與證人戊○○聯絡以討論介紹工作給證人戊○○做等情不符，況證人戊○○證稱其撥打前開00000
    00000號行動電話聯絡「大哥」後，該「大哥」之人均
    無再以該0000000000號行動電話回撥聯絡證人戊○○，惟依卷附之電話號碼0000000000號行動電
    話之通聯紀錄所示，該電話號碼0000000000號行
    動電話亦有發話予證人戊○○前開電話號碼0000000
    000號行動電話多次之紀錄，證人戊○○所述不同，顯與
    事實不符，又被告自承電話號碼0000000000、0
    000000000號行動電話均係其自身所使用，且均未
    曾交予他人使用，而證人戊○○於檢察官偵查中係證稱：其
    打電話號碼0000000000號行動電話要找一個叫「
    大哥」之人，電話號碼0000000000號就是「大哥
    」的行動電話等語明確，是該電話號碼000000000
    0號既係被告所有且未曾交付予他人使用，則證人戊○○所
    稱該電話號碼0000000000號是「大哥」之人所有
    ，亦與事實不符，況證人戊○○供陳其於案發之前並不認識
    被告等語，是如依證人戊○○所述，其於案發之前與被告均
    不認識，何以仍會多次撥打至被告所使用之電話號碼000
    0000000號行動電話與被告聊天，證人戊○○於偵查
    中及本院審理時所述不認識被告，顯與常情未合，且參酌證
    人戊○○於檢察官偵查中供陳其確有為警詢筆錄之陳述等語
    ，益徵證人戊○○於警詢所述係向被告購買毒品一事為真，
    是證人戊○○於檢察官偵查中及本院審理時所稱：並非向被
    告購買毒品云云，顯係事後迴護被告之詞，並無足採，足認
    證人戊○○確係向被告購買第一級毒品海洛因無誤，是證人
    戊○○於警詢時之證述，雖與檢察官偵查中及審判中所為陳
    述不符，然證人戊○○先前之陳述具有較可信之特別情況，
    且為證明被告犯罪事實存否所必要者，揭諸上開法律規定，
    其於警詢中之證述自有證據能力，亦併敘明。
  (四)又按搜索，經受搜索人出於自願性同意者，得不使用搜索票
    。但執行人員應出示證件，並將其同意之意旨記載於筆錄。
    ，刑事訴訟法第一百三十一條之一定有明文。查本件被告為
    警查獲時，被告左手持有一小包海落因，員警丁○○並即出
    示證件表明警察身分，徵求被告同意搜索，另一名員警甲○○復詢問被告是否同意搜索，並經被告回答同意後，員警丁○○、甲○○才請被告將所提之塑膠袋置於被告所駕駛之汽
    車車頂上進行搜索而查獲扣之毒品等情，業據證人丁○○、
    甲○○二人於本院審理時證述明確，復有臺中市警察局刑事
    警察大隊偵查第二隊搜索、扣押筆錄一份在卷足稽，又證人
    即警員王偉征於本院審理時亦結證稱：當天其與同事會合後
    ，包括其本身所問，有再問過被告三次是否同意搜索，被告
    有同意搜索等語明確，另證人即與被告同時遭查獲之張瑞榮
    於警詢時亦證稱：其與被告查獲當時，警方有表明身分，當
    時其坐在汽車右方乘客座，被告坐在駕駛座，其等要開車離
    開時，警察即表明身分當場發現毒品等語明確，且被告於警
    詢時亦供稱：其不必請律師，其外甥女已到場，查獲當天警
    方當場發現其及張瑞榮坐在自小客車內，經警方表明身分，
    當場發現其左手持有一小包海洛因，經其自願性同意警方搜
    索而查獲扣案之海洛因毒品等物等語明確，而被告於警詢時
    即有其親屬在場陪同，其仍係表示員警係經其同意而進行搜
    索，足認被告確有於查獲後同意員警丁○○、甲○○、王偉
    征等人進行搜索甚明，其事後翻異前詞，否認同意搜索，並
    無足採，是本件員警既係經被告同意搜索，揭諸上開法律規
    定，堪認扣案如附表三所示之海洛因等物，均係合法搜索取
    得之物，均有證據能力。
二、訊據被告乙○○矢口否認有何販賣第一、二級毒品之犯明，
    辯稱：扣案之毒品均為伊所有供自己施用，伊並無販賣第一
    級毒品海洛因給戊○○、己○○，亦無販賣第二級毒品甲基
    安非他命予庚○○云云。惟查：
  (一)前開犯罪事實，業據證人己○○於警詢及檢察官偵查中及證
    人庚○○、戊○○於警詢時證述明確，復有被告所使用之電
    話號碼0000000000、0000000000號行
    動電話通聯紀錄各一份在卷可憑，且有附表三編號一所示之
    第一級毒品海洛因三十五包（合計淨重五○‧八七公克、空
    包裝總重一二‧三二公克）、附表三編號二所示之第二級毒
    品甲基安非他命共十三包（驗前總毛重三七‧○一公克、包
    裝塑膠袋總重四‧一六公克）及附表三編號所示之物扣案可
    資佐證，又扣案如附表三編號一、二所示之物，經本院送法
    務部調查局及內政部警政署刑事警察局鑑定結果，分別確係
    第一級毒品海洛因及第二級毒品甲基安非他命，此亦有法務
    部調查局九十六年七月二日調科壹字第○九六二三○五四四
    四○號鑑定書及內政部警政署刑事警察局九十六年八月一日
    刑鑑字第○九六○一一一二四七號鑑定書各一份附卷可稽。
  (二)證人戊○○雖於檢察官偵查中及本院審理時證稱：其係向綽
    號「大哥」的朋友拿海洛因，該綽號「大哥」之人並非被告
    ，其都是用電話號碼0000000000號及00000
    00000號行動電話撥打給「大哥」之人的行動秘書，「
    大哥」之電話號碼其存在手機內其不知道，「大哥」之後會
    回撥給其，叫其何時到何處見面，其於警詢當時並不知何人
    為被告乙○○，其撥打被告所有之電話號碼0000000
    000號行動電話，是「大哥」說透過這支電話請被告幫其
    轉達，有時後是打這支電話跟「大哥」聊天，查獲當天，其
    是要找「大哥」拿海洛因云云。惟證人戊○○於警詢係供陳
    ：查獲當日其係與其妻洪玉蓮前往臺中市北區○○○○街一
    ○七號「蜜雪兒汽車旅館」七○二房向綽號「阿兄」購買第
    一級毒品海洛因為警查獲，其向「阿兄」之人總共購買六次
    ，其只知道當時綽號「阿兄」，現才知道「阿兄」之姓名，
    應該是他（即被告乙○○），其每次購買一千元（重量不詳
    、一小包），其都是以其所有電話號碼000000000
    0號及0000000000號行動電話撥打電話號碼00
    00000000號行動電話聯絡，查獲當日其要購買第一
    級毒品海洛因一千元，但到現場後被告已經被警方查獲，其
    每次交易地點不一定，有時在路口等語明確，均未曾言及係
    請被告代為聯絡綽號「大哥」之人一事，且證人於本院審理
    時先證稱：「問：（提示臺中市警察局警詢卷第13-15 頁，
    證人戊○○之警詢筆錄）你說你有向乙○○購買六次毒品，
    每次一小包，壹仟元，用手機聯絡，為何與今日證述不同？
    答：除了乙○○部分之外，其餘都實在，當時我並不知道誰
    是乙○○。」、「問：你剛才說你在案發之前不認識乙○○
    ，後來又說你看到乙○○跟『大哥』在一起，為何前後供述
    不同？答：我今天才認識他（改稱我是今天才認出他是跟『
    大哥』在一起的人）。」等語，就其於案發之前是否認識被
    告，前後所述不一，即屬有疑，且與被告所述係因工作上之
    關係以電話與證人戊○○聯絡以討論介紹工作給證人戊○○
    做等情不符，況證人戊○○證稱其撥打前開0000000
    000號行動電話聯絡「大哥」後，該「大哥」之人均無再
    以該0000000000號行動電話回撥聯絡證人戊○○
    ，惟依卷附之電話號碼0000000000號行動電話之
    通聯紀錄所示，該電話號碼0000000000號行動電
    話亦有發話予證人戊○○前開電話號碼000000000
    0號行動電話多次之紀錄，證人戊○○所述不同，顯與事實
    不符，又被告自承電話號碼0000000000、000
    0000000號行動電話均係其自身所使用，且均未曾交
    予他人使用，而證人戊○○於檢察官偵查中係證稱：其打電
    話號碼0000000000號行動電話要找一個叫「大哥
    」之人，電話號碼0000000000號就是「大哥」的
    行動電話等語明確，是該電話號碼0000000000號
    既係被告所有且未曾交付予他人使用，則證人戊○○所稱該
    電話號碼0000000000號是「大哥」之人所有，亦
    與事實不符，況證人戊○○供陳其於案發之前並不認識被告
    等語，是如依證人戊○○所述，其於案發之前與被告均不認
    識，何以仍會多次撥打至被告所使用之電話號碼00000
    00000號行動電話與被告聊天，證人戊○○於偵查中及
    本院審理時所述不認識被告，顯與常情未合，且參酌證人戊○○於檢察官偵查中供陳其確有為警詢筆錄之陳述等語，益
    徵證人戊○○於警詢所述係向被告購買毒品一事為真，是證
    人戊○○於檢察官偵查中及本院審理時所稱：並非向被告購
    買毒品云云，顯係事後迴護被告之詞，並無足採，足認證人
    戊○○確係向被告購買第一級毒品海洛因無誤。
  (四)按販賣毒品罪，不以販入之後，復行賣出為必要，只須意圖
    營利而販入或賣出，有一於此，犯罪即為成立（最高法院六
    十七年度臺上字第二五○○號判例要旨、九十二年度臺上字
    第七○四六號判決意旨參照）。次按所謂「意圖」，即犯罪
    之目的，原則上不以發生特定結果為必要，即衹須有營利之
    意圖為已足，不以買賤賣貴而從中取利為必要。末按一般民
    眾普遍認知毒品之非法交易，政府一向查禁森嚴，且重罰不
    寬貸，衡諸常情，倘非有利可圖絕無平白甘冒被重罰高度風
    險之理，從而舉凡其有償交易，除足反證其確另基於某種非
    圖利本意之關係外，通常尚難因無法查悉其買進、賣出之差
    價，而諉無營利之意思，或阻卻販賣犯行之追訴（參見最高
    法院八十七年臺上字第三一六四號判決意旨）；且販賣海洛
    因、甲基安非他命等毒品之行為，無一定之公定價格，每次
    買賣之價格亦各有差異，隨供需雙方之資力或關係之深淺或
    需求之數量、貨源之充裕與否、販賣者對於資金之需求如何
    即殷切與否，以及政府查緝之態度，進而為各種之風險評估
    ，而有各種不同之標準，並非一成不變。販賣者從各種「價
    差」或係「量差」謀取利潤方式，或有差異，然其所圖利益
    之非法販賣行為目的，則屬相同，並無二致。查被告並非資
    力甚豐之人，已見前述，其若非意圖牟利，豈有可能短時間
    內大量購買毒品供己施用？再依上開說明，被告亦無可能在
    短時間內將上開購買之甲基安非他命供自己施用淨盡。惟被
    告自始否認販賣海洛因、甲基安非他命之犯行，且證人戊○○因迴護被告而堅不吐實，證人己○○、庚○○因時間久遠
    未能詳述渠等向被告購買毒品之購買時間及地點，以致無從
    查證被告何時、何地賣出。職是之故，縱未確切查得販賣賺
    取實際差價，及販賣時、地，但除別有事證，足認係按同一
    價格轉讓確未牟利外，尚難執此認非法販賣之事證有所不足
    ，致知過坦承者難辭重典，飾詞否認者反得逞僥倖，而失情
    理之平。況且，海洛因及甲基安非他命等毒品之價格昂貴，
    取得不易，凡為販賣之不法勾當者，苟無利可圖，應無甘冒
    被查緝法辦重刑之危險，足認被告就販賣第一、二級毒品行
    為，主觀上有營利之意圖。綜上所述，本案事證明確，被告
    所辯，核屬畏罪卸責之詞，均無足採，其犯行均堪以認定。
三、核被告所為，係違反毒品危害防制條例第四條第一項之販賣
    第一級毒品罪及同條第二項之販賣第二級毒品罪。被告為販
    賣而持有第一、二級毒品之低度行為，為其販賣第一、二級
    毒品之高度行為所吸收，均不另論罪。被告所犯販賣第一級
    毒品罪與販賣第二級毒品罪間，犯意各別，罪名不同，應予
    分論併罰。復按刑事法若干犯罪行為態樣，本質上原具有反
    覆、延續實行之特徵，立法時既予特別歸類，定為犯罪構成
    要件之行為要素，則行為人基於概括之犯意，在密切接近之
    一定時、地持續實行之複次行為，倘依社會通念，於客觀上
    認為符合一個反覆、延續行之行為觀念者，於刑法評價上，
    即應僅成立一罪。學理上所稱「集合犯」之職業性、營業性
    或收集性等具有重複特質之犯罪均屬之，例如經營、從事業
    務、收集、販賣、製造、散布等行為概念者是（最高法院九
    十六年度臺上字第一七二號、九十五年度臺上字第四六八六
    號、九十五年度臺上字第一○七九號判決參照）。查被告販
    賣前揭第一級毒品海洛因之行為，同係在密集期間內以相同
    之方式持續進行，未曾間斷，且多次販賣第一、二級毒品之
    對象僅證人戊○○、己○○及庚○○等三人，是其販賣海洛
    因及甲基安非他命之犯行，均具有反覆、延續實行之特徵，
    從而在行為概念上，縱有多次販賣之舉措，仍均應評價認係
    包括一罪之集合犯，公訴人認被告此部分販賣第一級毒品海
    洛因及第二級毒品甲基安非他命犯行部分，均應係成立數罪
    ，尚有未洽，併予敘明。復查，被告前因違反毒品危害防制
    條例等案件，經最高法院及臺灣高等法院臺中分院分別判處
    有期徒刑十月、六月、十月，復經臺灣高等法院臺中分院裁
    定應執行有期徒刑一年十月確定，送監執行，於民國九十五
    年十月十七日縮刑期滿執行完畢，有臺灣高等法院被告前案
    紀錄表一份在卷足參，其於徒刑執行完畢後五年以內，故意
    再犯本件有期徒刑以上之罪，為累犯，應依刑法第四十七條
    第一項之規定，就有期徒刑部分加重其刑，死刑、無期徒刑
    不得加重其刑。爰審酌被告之素行、犯罪之動機、目的係為
    得一己之厚利、販賣毒品海洛因、甲基安非他命之期間、次
    數、販賣毒品海洛因、甲基安非他命之所得財物、販賣毒品
    海洛因、甲基安非他命流通毒品之管道對社會治安、經濟所
    生危害非輕及犯罪後仍否認犯行，態度不佳等一切情狀，分
    別量處有如主文所示之刑，販賣第一級毒品部分並依法宣告
    褫奪公權終身，並定其應執行之刑。
四、扣案如附表三編號一所示之第一級毒品海洛因共三十五包（
    合計淨重五○‧八七公克、空包裝總重一二‧三二公克）、
    附表三編號二所示之甲基安非他命共十三包（驗前總毛重三
    七‧○一公克、包裝塑膠袋總重四‧一六公克），經送鑑定
    結果，確分別為第一級毒品海洛因及第二級毒品甲基安非他
    命，有前開鑑定書二份在卷可憑，確為毒品危害防制條例第
    二條第一項第一、二款所規定之第一、二級毒品，無論屬犯
    人與否，均應依毒品危害防制條例第十八條第一項前段之規
    定，宣告沒收銷燬之（包裝袋均因沾染毒品，縱經多次洗滌
    亦無從全然析離，亦應一併沒收銷燬）。扣案如附表三編號
    四、五所示之電話號碼0000000000號、0000
    000000號行動電話各一支（含ＳＩＭ卡各一張），為
    被告所有供其連絡販賣第一、二級毒品所用之物；扣案如附
    表三編號三所示之電子磅秤一台，均為被告所有供其秤重分
    裝以販賣第一、二級毒品所用之物，業依前開事證可認，均
    應依毒品危害防制條例第十九條第一項之規定宣告沒收。被
    告販賣第一級毒品海洛因所得現金共一萬一千元，均應依毒
    品危害防制條例第十九條第一項之規定宣告沒收，如全部或
    一不能沒收時，前者追徵其價額，後者以其等財產抵償之；
    被告販賣第二級毒品甲基安非他命所獲取之利益五千元，亦
    應依毒品危害防制條例第十九條第一項之規定宣告沒收，如
    全部或一部不能沒收時，以被告之財產抵償之。至扣案如附
    表三編號六、七所示之其餘電話號碼0000000000
    號、0000000000號行動電話各一支（含ＳＩＭ卡
    各一張），核為日常生活均可使用之物，亦無證據證明係販
    賣毒品所得或供販賣毒品所用；扣案如附表三編號八、九所
    示之香煙二支、安非他命吸食器一支，應係供被告施用毒品
    所用之物，亦無證據證明係供被告作為本案販賣毒品所用之
    物，爰均不為沒收之諭知。
據上論斷，應依刑事訴訟法第二百九十九條第一項前段，毒品危
害防制條例第四條第一項、第二項、第十八條第一項前段、第十
九條第一項，刑法第十一條、第三十七條第一項、第四十七條第
一項、刑法第五十一條第四款，判決如主文。
中　　華　　民　　國　　96　　年　　11　　月　　14　　日
                  刑事第六庭  審判長法  官  洪俊誠
                                    法  官  高英賓
                                    法　官　戴博誠
上正本證明與原本無異。
如不服本判決，應於送達後十日內向本院提出上訴狀（須附繕本
），上訴於臺灣高等法院臺中分院。
                                    書記官  林政佑
中　　華　　民　　國　　96　　年　　11　　月　　14　　日
【附錄本案論罪科刑法條】
毒品危害防制條例第四條第一項、第二項：
製造、運輸、販賣第一級毒品者，處死刑或無期徒刑；處無期徒
刑者，得併科新臺幣一千萬元以下罰金。
製造、運輸、販賣第二級毒品者，處無期徒刑或七年以上有期徒
刑，得併科新臺幣七百萬元以下罰金。
附表一：
┌─┬────┬──────────┬───────┬─────┐
│編│販賣對象│販賣時間、地點      │販賣數量、次數│所得財物  │
│號│        │                    │及價格        │          │
├─┼────┼──────────┼───────┼─────┤
│一│戊○○  │九十六年四月間某日某│海洛因共六次（│總計六千元│
│  │        │時起至同年五月十二日│每次一千元）  │          │
│  │        │前某日某時止在臺中市│              │          │
│  │        │不詳地點交易        │              │          │
├─┼────┼──────────┼───────┼─────┤
│二│己○○  │九十六年二間某日某時│海洛因共五次（│總計五千元│
│  │        │起至同年五月十二日前│每次一千元）  │          │
│  │        │某日某時止在臺中市漢│              │          │
│  │        │口路、山西路等詳細地│              │          │
│  │        │址不明地點交易      │              │          │
└─┴────┴──────────┴───────┴─────┘
附表二：
┌─┬────┬──────────┬───────┬─────┐
│編│販賣對象│販賣時間、地點      │販賣數量、次數│所得財物  │
│號│        │                    │及價格        │          │
├─┼────┼──────────┼───────┼─────┤
│一│庚○○  │九十五年五月十二日前│共五次（每次一│總計五千元│
│  │        │在臺中縣市不詳地點交│千元）        │          │
│  │        │易                  │              │          │
└─┴────┴──────────┴───────┴─────┘
附表三：
一、海洛因三十五包（合計淨重五○‧八七公克、空包裝總重一
    二‧三二公克）。
二、甲基安非他命十三包（驗前總毛重三七‧○一公克、包裝塑
    膠袋總重四‧一六公克）。
三、電子秤一台。
四、電話號碼0000000000號行動電話一支（含ＳＩＭ
    卡一張）。
五、電話號碼0000000000號行動電話一支（含ＳＩＭ
    卡一張）。
六、電話號碼0000000000號行動電話一支（含ＳＩＭ
    卡一張）。
七、電話號碼0000000000號行動電話一支（含ＳＩＭ
    卡一張）。
八、香煙二支。
九、玻璃吸食管一支。
